臺灣彰化地方法院刑事判決　　　　　　　　　　　　　九十一年度交訴字第四一號
　　公　訴　人　臺灣彰化地方法院檢察署檢察官
　　被　　　告　乙○○
右列被告因過失致死案件，經檢察官聲請簡易判決處刑（九十年度偵字第八一０六號
），本院改依通常程序審理，判決如左：
    主      文
乙○○從事業務之人，因業務上之過失致人於死，處有期徒刑拾月。緩刑年。
    事      實
一、乙○○係彰化縣溪州鄉○○村○○路○段六０七號三樓「順山通運企業股份有限
    公司」之大貨車司機，平日以駕駛營業用大貨車運送瀝青柏油為業，係從事駕駛
    業務之人。於民國九十年十一月二十三日上午，乙○○駕駛該公司所有之車牌號
    碼ＩＫ─六一一號營業用大貨車，沿彰化縣永靖鄉○○路由南往北方向行駛，於
    當日上午七時二十分許，行經中山路二段與永和街設有閃光黃燈且限速為五十公
    里之交岔路口時，本應注意行駛時之車前狀況，隨時採取必要之安全措施，且於
    汽車行駛至交岔路口時，應遵守燈光號誌之指示，遇有閃光黃燈，即應減速接近
    ，注意安全，小心通過，而依當時天候、路況、視距等情形，並無不能注意之情
    事，竟疏未注意，而仍以約五十公里之時速，未予減速即貿然前行。適有行人邱
    垂統行至該處，因其患有糖尿病症，未便拾級登上設置於路口之天橋，亦疏於注
    意該處並未劃有行人穿越道，而直接以步行方式由東往西方向橫越中山路。迨乙
    ○○發現邱垂統自右側步行至車道中央安全島附近時，業已避煞不及，致使該部
    大貨車右前方保險桿處直接撞擊邱垂統之身體，邱垂統因而受傷倒地。乙○○於
    肇事後、犯罪行為被發覺前，即以電話報警處理，並於到場處理之警員張貴昌訊
    問時，自首犯罪而接受裁判。邱垂統雖經緊急送抵財團法人彰化基督教醫院救治
    ，仍因本件車禍所生頭部外傷導致顱內出血，延至九十年十一月二十三日下午一
    時五十九分許不治死亡。
二、案經臺灣彰化地方法院檢察署檢察官自動檢舉偵查後，聲請簡易判決處刑，由本
    院改依通常程序審理。
    理      由
一、右揭事實，業據被告乙○○於警訊及偵審中坦承不諱，核與被害人邱垂統之子甲
    ○○敘述被害人係因發生車禍死亡等情相互合致，並有道路交通事故調查報告表
    一份、現場及相驗照片共九張附卷可稽。而被害人邱垂統確因本件車禍所生頭部
    外傷導致顱內出血死亡，亦經檢察官督同檢驗員相驗屬實，製有勘驗筆錄、驗斷
    書、相驗屍體證明書在卷足憑。按汽車行駛時，駕駛人應注意車前狀況，並隨時
    採取必要之安全措施，而汽車行駛至交岔路口，應遵守燈光號誌之指示，閃光黃
    燈表示「警告」，車輛應減速接近，注意安全，小心通過，道路交通安全規則第
    九十四條第三項、第一百零二條第一項第一款前段及道路交通標誌標線號誌設置
    規則第二百十一條第一項第一款分別定有明文。被告平日以駕駛大貨車為業，對
    於遵守相關交通安全規定之期待可能性及注意能力均較常人為高，更應依循前揭
    規定，注意於通過設有閃光黃燈之路段減速慢行，並依所見車前狀況採取必要安
    全措施，且依當時天候、路況、視距等情形，並無不能注意之特別情事，竟疏於
    注意而未適當減速，仍貿然以五十公里之時速通過該交岔路口，致使所駕大貨車
    右前方保險桿直接撞擊被害人之身體，並因而導致被害人死亡，被告駕車行為自
    有過失。而被害人雖因患有糖尿病症，未便拾級登上設置於路口之天橋，但其仍
    得行至較遠處依指示穿越平面道路，究不得直接在該未劃有斑馬線或設置行人穿
    越道之交岔路口，直接步行橫越，是其未依規定穿越道路，對於本件車禍之發生
    亦難辭其咎；惟被告駕車既有上述明確過失情節可指，尚不能僅因被害人同有疏
    失即得解免其應負之罪責，應認被告之過失行為與被害人所生死亡結果間，仍有
    相當之因果關係。本案事證已臻明確，被告犯行至堪認定。
二、核被告乙○○係從事駕駛業務之人，因過失駕駛行為致人於死，所為係犯刑法第
    二百七十六條第二項之業務過失致人於死罪。查被告於肇事後、犯罪行為被發覺
    前，即以電話向警察機關報案，並於現場處理警員張貴昌訊問時自首犯罪而接受
    裁判，業據證人張貴昌到庭證述明確，已合於法定自首要件，應依刑法第六十二
    條前段之規定減輕其刑。爰審酌被告因過失行為直接剝奪他人生命，對於被害人
    及其家屬均造成無可回復之損害，犯罪所生危害自非輕微，惟被告於犯後坦承犯
    行，並與被害人家屬達成民事和解，有彰化縣永靖鄉調解委員會調解書一份在卷
    足參，且被告於本院審理時對於所犯業已深表悔悟，犯後態度尚稱良好，而被害
    人違規穿越道路，對於車禍發生亦應負疏失責任，及被告駕駛過失情節之輕重、
    具有高中畢業學歷之智識程度等一切情狀，量處如主文所示之刑，以示懲儆。又
    被告前未曾受有期徒刑以上刑之宣告，有卷附臺灣彰化地方法院檢察署刑案資料
    查註紀錄表及臺灣高等法院被告全國前案紀錄表可按，經此偵審程序教訓，應能
    知所警惕，信無再犯之虞，本院綜核上情，認主文所宣告之刑以暫不執行為適當
    ，爰併諭知緩刑三年，以啟自新。
據上論斷，應依刑事訴訟法第四百五十二條、第二百九十九條第一項前段，刑法第二
百七十六條第二項、第六十二條前段、第七十四條第一款，罰金罰鍰提高標準條例第
一條前段，判決如主文。
本案經檢察官江孟芝到庭執行職務。
中    華    民    國    九十一      年      四      月      二十五      日
                                臺灣彰化地方法院刑事第三庭
                                    法      官  高  文  崇
右正本證明與原本無異。
如不服本判決，應於判決送達後十日內向本院提出上訴狀( 須附繕本 )。
告訴人或被害人對於判決如有不服具備理由請求檢察官上訴者，其上訴期間之計算係
以檢察官收受判決正本之日期為準。
                                    法院書記官  謝  志  鑫
中    華    民    國    九十一      年      四      月      二十五      日
刑法第二百七十六條
因過失致人於死者，處二年以下有期徒刑、拘役或二千元以下罰金。
從事業務之人，因業務上之過失犯前項之罪者，處五年以下有期徒刑或拘役，得併科
三千元以下罰金。
